

DATA DI NASCITA

28/09/1995

### **PROFILO**

Junior Copywriter e SEO in formazione, con un forte interesse per l'utilizzo dell'intelligenza artificiale nel miglioramento delle strategie di scrittura, di content marketing e SEO. Sebbene le mie abilità siano in fase di sviluppo, ho acquisito solide basi grazie a un master in Digital Marketing e certificazioni. Sto esplorando l'uso dell'I.A. per l'ottimizzazione dei contenuti, la ricerca di parole chiave e la scrittura persuasiva, con l'obiettivo di contribuire alla crescita del traffico organico e migliorare l'efficienza delle campagne di marketing.

### **COMPETENZE E CERTIFICAZIONI**

- Social Media Management
- Digital Marketing
- SEO Certificate base con SEMRush
- Copywriting base, corso con Learnn e Hubspot Academy
- E-mail marketing con Brevo Academy
- Conoscenze base di A.I.
- Pacchetto Office (Word, Excel, Power Point)
- Supporto nella gestione di pagine social

# **SOFT SKILLS**

- Comunicazione efficace
- Problem Solving
- Lavoro in Gruppo
- Gestione del tempo
- Ottimizzazione risorse
- Esperienza di lavoro con il Pubblico
- Scrittura creativa e persuasiva

### LINGUE

- Italiano: Madrelingua
- Inglese: livello generale B2 (con certificazione Universitaria)
- Spagnolo: livello generale B2 (con certificazione Universitaria)
- Francese: livello generale B1

# FRANCESCO LEONCINI

CONTATT

Cellulare: 3332267220 Email: francescoleoncini02@gmail.com Indirizzo: Via del Piastreto 54, Vinci (FI)

Junior Copywriter

### **ESPERIENZE PROFESSIONALI**

#### "Le Macchine Celibi Società Cooperativa"

Settembre 2023 - Presente

 Front Office presso "Ufficio Relazione al Pubblico (URP)" del Comune di Fucecchio: con l'obiettivo di facilitare l'accesso dei cittadini ai servizi, spiegando in modo chiaro le normative e le procedure. Mi occupo di orientare l'utenza su come usufruire dei servizi, promuovendo anche soluzioni che semplificano i processi amministrativi nell'accoglienza.

# "PromoCultura Società Cooperativa"

Giugno 2021 - Settembre 2023

- Front Office presso "Ufficio Relazione al Pubblico (URP)" del Comune di Fucecchio: con l'obiettivo di facilitare l'accesso dei cittadini ai servizi, spiegando in modo chiaro le normative e le procedure. Mi occupo di orientare l'utenza su come usufruire dei servizi, promuovendo anche soluzioni che semplificano i processi amministrativi nell'accoglienza.
- **Operatore Museale**: servizio di biglietteria, controllo presenze, sorveglianza nelle sale museali per mostre ed eventi temporanei presso "Museo Leonardiano"

# Istruttore certificato con patentino UEFA " US Ponte a Elsa 2005" e "Real Cerretese"

Settembre 2018 - Giugno 2022

 Sviluppare le abilità motorie e tecniche di base dei giovani atleti che si affacciano per la prime volte allo sport di squadra, con l'obiettivo di fornire un'educazione sportiva, favorendo la partecipazione, la collaborazione e il divertimento attraverso il gioco, promovendo un ambiente che incoraggi la socializzazione e l'inclusione

## "in Vino Veritas", Lamporecchio (PT)

Giugno 2018 - Settembre 2019

• Responsabile della gestione della sala, del servizio ai clienti e del coordinamento delle operazioni interne durante i periodi di alta affluenza.

### Stage scolastico in "Industrie Bitossi"

Settembre 2013 - Ottobre 2013

 compiti di contabilità di base, archiviazione Documenti di Trasporto e relative fatture, ricerca e contati preliminari per nuovi clienti esteri

# **FORMAZIONE**

# Master in Digital Marketing e Social Media Management

Settembre 2023

24 Ore "Business School"

### Laurea Triennale in Scienze Politiche

Aprile 2020

Università degli Studi di Firenze, Scuola di Scienze Politiche "Cesare Afieri": Studi in Media e Comunicazione

### Diploma di Ragioneria, indirizzo E.R.I.C.A.

Luglio 2014

Perito Aziendale Corrispondente il Lingue Estere (Inglese, Francese e Spagnolo), "I.T.C. Enrico Fermi" Empoli